【裁判字號】    92,裁,1507
【裁判日期】    921023
【裁判案由】    贈與稅
【裁判全文】
最  高  行  政  法  院  裁  定                  九十二年度裁字第一五○七號
    再 審原 告  乙○○
    再 審被 告  財政部臺灣省北區國稅局
    代  表  人  甲○○
右當事人間因贈與稅事件，再審原告對於中華民國九十一年一月二十四日本院九十一
年度判字第一五○號判決，提起再審之訴。本院裁定如左：
    主  文
再審之訴駁回。
再審訴訟費用由再審原告負擔。
    理  由
一、按「再審之訴應於三十日之不變期間內提起。前項期間自判決確定時起算。但再
    審之理由知悉在後者，自知悉時起算。」為行政訴訟法第二百七十六條第一項、
    第二項所明定。
二、本件再審原告因贈與稅事件，茲因不服本院九十一年度判字第一五○號判決（以
    下稱原判決），違反比例原則，適用法律顯有錯誤，有行政訴訟法第二百七十三
    條第一項第一款之情形，提起再審之訴。經查再審原告係於民國九十一年一月三
    十一日收受原判決，此有郵務送達證書附於該案卷可稽。再審原告對於原判決提
    起再審之訴之期間，應自九十一年二月一日起算，扣除在途期間三日，迄至九十
    一年三月五日（星期二）即已屆滿，再審原告遲至九十一年四月二十九日提起前
    次再審之訴，經本院九十一年度裁字第六一三號裁定駁回再審原告對原判決所提
    起前次再審之訴在案。嗣再審原告於九十一年九月十日向司法院提出陳情，經司
    法院轉至本院，再審原告於九十一年九月三十日補提出聲請再審狀，主張其於九
    十一年一月三十一日收受原判決，但不知原判決有無適用法規錯誤之情形，至九
    十一年四月中旬，始從中國稅務旬刊雜誌獲知原判決有行政訴訟法第二百七十三
    條第一項第一款規定適用法規顯有錯誤之情形，應有同法第二百七十六條第二項
    但書規定再審事由知悉在後之適用等語。本院查，當事人以有行政訴訟法第二百
    七十三條第一項第一款規定適用法規顯有錯誤之情形，對本院確定之判決或裁定
    提起再審之訴或聲請再審，應認此項事由於裁判送達時當事人即可知悉，故計算
    是否逾三十日之不變期間，則本院九十一年度裁字第六一三號裁定以再審原告前
    次再審之訴逾法定不變期間而不合法，乃裁定駁回，尚無違誤。再審原告復於前
    開日期對原判決提起本件再審之訴，顯已逾越上開法定不變期間。又再審原告並
    未依行政訴訟法第二百七十七條第一項第四款規定於訴狀內表明關於遵守不變期
    間之證據，此項法定程式之欠缺且不屬由審判長限定期間，命其補正之事由，應
    逕認本件再審之訴因逾期不合法而予駁回。又本件再審之訴既不合法，其實體上
    之理由，自無庸審酌，併予明。
三、依行政訴訟法第二百七十八條第一項、第一百零四條、民事訴訟法第九十五條、
    第七十八條，裁定如主文。
中    華    民    國    九十二      年      十        月    二十三      日
                    最 高 行 政 法 院  第 三 庭
                                審 判 長 法  官      葉  振  權
                                         法  官      林  家  惠
                                         法  官      吳  錦  龍
                                         法  官      劉  鑫  楨
                                         法  官      吳  明  鴻
右  正  本  證  明  與  原  本  無  異
                                         法院書記官  陳  盛  信
中    華    民    國    九十二      年      十        月    二十三      日


司法院資訊處製作；財團法人民間司法改革基金會備份。
